臺灣高等法院民事判決
105年度重上字第818號
上  訴  人  李伊專  
訴訟代理人  施嘉鎮律師                      
複代理人    林佳臻律師                      
被上訴人    李惠鴻  

訴訟代理人  許雅城  
            李依蓉律師                      
上列一人    毛順毅律師
複代理人  
上列當事人間請求侵權行為損害賠償事件，上訴人對於中華民國
105年7月29日臺灣新北地方法院104年度重訴字第11號判決提起
上訴，並為訴之追加，經本院於109年9月15日言詞辯論終結，判
決如下：
    主      文
原判決關於駁回上訴人後開第二項之訴部分，及該部分假執行之
聲請，暨該訴訟費用之裁判均廢棄。
上開廢棄部分被上訴人應再給付上訴人新臺幣貳佰肆拾伍萬捌仟
零柒拾元及自民國一百零三年九月十二日起至清償日止，按週年
利率百分之五計算之利息。
被上訴人應給付上訴人新臺幣壹仟肆佰零柒元，及自民國一百零
六年七月二十五日起至清償日止，按週年利率百分之五計算之利
息。
其餘上訴、追加之訴暨其假執行聲請均駁回。
廢棄改判部分之第一、二審訴訟費用，由被上訴人負擔。駁回部
分之第二審訴訟費用，由上訴人負擔。追加之訴訴訟費用由被上
訴人負擔千分之二，餘由上訴人負擔。
本判決所命給付，於上訴人以新臺幣捌拾貳萬元供擔保後得假執
行；但被上訴人如以新臺幣貳佰肆拾伍萬玖仟肆佰柒拾柒元為上
訴人預供擔保後，得免為假執行。
    事實及理由
壹、程序部分
　一、按第二審程序中為訴之追加，非經他造同意，不得為之，
      但有因請求之基礎事實同一之情形不在此限，民事訴訟法
      第446條第1項、第255條第1項第2款定有明文 。本件上訴
      人在本審擴張醫療費用新臺幣（下同）11萬9,674元、交
      通費用19萬3,120元、看護費用325萬3,000元、無法工作
      損失234萬3,660元，合計590萬9,454元（見本院卷三第21
      頁），核上開追加之訴與原訴均基於兩造間交通事故爭執
      之同一基礎事實，依上開說明，應予准許，合先敘明。
　二、按未於準備程序主張之事項，於準備程序後行言詞辯論時
      ，不得主張之，民事訴訟法第276條第1項定有明文。被上
      訴人於本院言詞辯論期日，始具狀辯稱上訴人追加請求部
      分，均已罹於時效云云（見本院卷四第319頁），且本院
      衡酌該抗辯之提出，並無同條項第1至4款之事由，此部分
      抗辯提出，於法不合，亦附此敘明。
貳、實體部分　　　
  一、上訴人主張：被上訴人於民國102年2月26日上午8時29分
      許，駕駛車牌號碼0000-00 號自小客車（下稱肇事車輛）
      沿新北市新莊區銘德街直行，經思源路與銘德街街口欲右
      轉思源路往板橋方向行進，竟因行駛支線道，未讓幹道車
      先行，且未注意車前狀況，自後追撞伊所騎乘車牌號碼00
      0-000 號機車（下稱系爭機車），致伊倒地受有腰椎、薦
      椎痛疼痛、髖挫傷、臀部挫傷、骨盆走位、脊椎側彎、背
      挫傷併坐骨神經痛、下背痛、疑腰椎間盤突出、左肩挫傷
      等傷害。伊為治療傷患，支出醫療費用1萬3,335元；並增
      加看護費4萬7,000元、交通費1萬3,265元等花費；治療期
      間無法工作，喪失賺取58萬1,747元薪資機會，受有損失
      。且因減少勞動能力，損失達245萬7,195元；並受非財產
      上損害，應得請求100萬元精神慰撫金，合計416萬7,953
      元，被上訴人自應負損害賠償責任等情。爰依民法第184
      條第1 項前段、第2項、第191條之2、第193條第1 項、第
      195條第1 項等規定，求為命被上訴人如數給付，及自起
      訴狀繕本送達翌日起算之法定遲延利息之判決（未繫屬本
      院者，不予贅述）。原審為上訴人此部分敗訴判決，上訴
      人提起上訴，並擴張請求賠償590萬9,454元，聲明：㈠原
      判決（除確定部分外）關於駁回上訴人後開第㈡項之訴部
      分，及命負擔訴訟費用之裁判均廢棄。㈡被上訴人應再給
      付上訴人416 萬7,953 元本息。㈢被上訴人應給付上訴人5
      90 萬9,454元，及自變更訴之聲明（七）暨陳報狀送達翌
      日起算之法定遲延利息。㈣願供擔保請求宣告假執行。
  二、被上訴人則以：上訴人在馬偕紀念醫院（下稱馬偕醫院）
      、衛生福利部臺北醫院（下稱臺北醫院）、三軍總醫院（
      下稱三軍醫院）、新光吳火獅紀念醫院（下稱新光醫院）
      、國立臺灣大學醫學院附設醫院（下稱臺大醫院）、臺北
      榮民總醫院（下稱榮總）、御漢堂中醫診所（下稱御漢堂
      診所）、幸福骨科診所（下稱幸福診所）、振興醫療財團
      法人振興醫院（下稱振興醫院）、臺北市立聯合醫院（下
      稱聯合醫院），支出之醫療費用距離車禍事故已逾2年以
      上，或至與病情無關之科別治療，均與伊侵權行為無因果
      關係。又否認上訴人尚有無法工作之薪資損失58萬1,747
      元。再者，勞動能力減損亦與本件車禍事故無關，請求無
      理由。另診斷證明書皆未提及看護之必要性，自無再請求
      看護費用可能。再交通費用請求部分與上訴人病情無涉，
      應不得請求。至精神慰撫金請求部分，上訴人請求之金額
      已超乎伊能力負擔，顯然過高等語，資為抗辯，答辯聲明
      ：㈠上訴及追加之訴均駁回；㈡如受不利判決，願供擔保准
      宣告免假執行。
  三、按因過失，不法侵害他人之權利者，負損害賠償責任，民
      法第184條第1 項前段定有明文。上訴人主張：被上訴人
      於上開時地，因行駛支線道，未讓幹道車先行，且未注意
      車前狀況，過失撞擊上訴人騎乘之系爭機車，致上訴人受
      有機車毀損及體傷之損害乙節，被上訴人並不爭執（見本
      院卷四第103頁）。被上訴人並因本件過失傷害行為，經
      臺灣新北地方檢察署檢察官起訴後，為臺灣新北地方法院
      （下稱新北地院）以103年度審交簡字第472號刑事判決拘
      役40日，有新北市車輛行車事故鑑定覆議委員會鑑定覆議
      意見書、起訴書、判決可資佐據（見新北地院103年度審
      交重附民字第31號卷，下稱附民卷第30至31、32至34頁，
      原審卷一第25至29頁），堪認為真實。依道路交通安全規
      則第102條第1項第2款、第94條第3項規定，汽車行駛至無
      號誌或號誌故障而無交通指揮人員指揮之交岔路口，支線
      道車應暫停讓幹線道車先行；汽車行駛時，駕駛人應注意
      車前狀況及兩車並行之間隔，並隨時採取必要之安全措施
      。被上訴人因未讓行駛幹道之系爭機車先行，且未注意車
      前狀況，過失撞擊上訴人。上訴人主張被上訴人應負過失
      侵權賠償責任，應屬有據。
  四、按負損害賠償責任者，除法律另有規定或契約另有訂定外
      ，應回復他方損害發生前之原狀，為民法第213條第1項所
      明定。被上訴人的損害賠償責任業經認定，則上訴人的賠
      償請求是否有理由，茲分別准駁如下：
  （一）醫療費用
  　  上訴人主張被上訴人應賠償其於104年2月27日至同年4月3
      日在馬偕醫院支出之醫療費用1萬3,335元，及如附表所示
      追加醫療費用11萬9,674元乙節，經查：
    1.按診斷書費用，如係被害人為證明損害發生及其範圍所 
      必要之費用，應納為損害之一部分。上訴人追加請求附表
      編號21、54、57、64、251、258之證明書費用合計440元
      （50＋20＋150＋20＋150＋50=440），有該等證明書附卷可稽
      ，應屬權利主張所支出費用，其請求此部分費用，應屬有
      據。其餘附表編號38、252、254等診斷證書費用請求，未
      據提出法院，非屬權利主張，自不足採。
    2.上訴人主張被上訴人應賠償其附表編號52、55、56、241
      檢查費用及編號62救護車等追加醫療費用云云，惟上訴人
      未就該等費用確係治療本次車禍事故傷害花費，舉證以明
      ，核非屬必要支出，是項主張，即不可採。
    3.按損害賠償之債，以有損害之發生及有責任原因之事實，
      並二者之間，有相當因果關係為必要。又所謂相當因果關
      係，係以行為人之行為所造成之客觀存在事實，為觀察基
      礎，並就此客觀存在事實，依智識、經驗判斷，通常均有
      發生同樣損害結果之可能者，該行為人之行為與損害之間
      ，始可謂有相當因果關係。查，上訴人於事發後，因受腰
      部挫傷、左肩挫傷等傷害，於102年6月1日接受診療，有
      治療證明書可稽（附民卷第64頁）。又於同年4月4日起至
      11月4日止，曾為臺北醫院復健科診斷患有下背痛、疑腰
      椎間盤突出、左肩挫傷等相類似傷病，門診共8次，物理
      治療48次，嗣只需門診治療，不需定期治療，有該院診斷
      證明書足按（見附民卷第28頁）。可見上訴人因本次事故
      所受損傷，至102年11月4日已回復。上訴人主張被上訴人
      應賠償附表編號3、4、5、6、7所支出醫療費用967元（36
      0＋50＋50＋50＋457=967），核屬治療傷患必要費用，應屬有
      據。上訴人逾此部分之醫療費用請求（除證明書費、檢查
      費及救護車費用外），雖據提出御漢堂中醫診所103年7月
      17日診斷證明書載有「102/2/26，騎摩托車時被汽車撞傷
      ，腰椎，薦椎痛疼痛，髖挫傷、臀部挫傷、肩部挫傷、脊
      椎側彎，影響坐骨經痛，骨盆走位，脊椎側彎約15度髖挫
      傷合併坐骨神經痛(102年車禍受傷)」；臺北醫院103年10
      月30日診斷證明書記載「背挫傷併坐骨神經痛。左肩、左
      手臂、頸部挫傷、左髖挫傷」；新光醫院106年2月9日診
      斷證明書所載「憂鬱症，復發」；臺北醫院105年9月26日
      診斷證明書診斷「背挫傷併坐骨神經痛。左肩、左手臂、
      頸部挫傷、左髖挫傷」；臺北醫院106年3月27日診斷證明
      書記載「下肢之反射交感神經性失養症、脊椎側凸、腰椎
      退化性脊椎炎」等其他傷病為證（見附民卷第147頁、原
      審卷一第50頁、本院卷二第146、144頁、本院卷三第69頁
      ）。然查，上訴人在臺北醫院，除車禍事故當日，另於10
      2年4月20日、103年9月10日、104年1月8日均曾至該院急
      診，並分別於103年9月10日、16日住院，且病情為「兩下
      肢髖關節膝關節功能永久完全喪失，脊柱永久遺留顯著運
      動障礙」，有該院106年3月27日診斷證明書「醫師囑言」
      欄可參，足認上訴人除本次事故外，尚有因其他事故原因
      至院治療可能。馬偕醫院亦在原審覆函稱：上訴人於104
      年2月27日在該院疼痛科就診時，經發現患有「下肢之反
      射交感神經失養症、脊椎側凸、腰骶骨退化脊椎炎、椎間
      盤疾患，伴有脊髓病變」等病，但無法判斷與車禍有因果
      關係，有該函件附卷（見原審卷二第124頁）。臺大醫院
      參考臺北醫院102年2月26日急診病歷，本次事故當日受傷
      部位為下背部及臀部挫傷、左手腕及左肩挫傷，先前又無
      相關症狀，自102年3月5日門診後只記載有左下肢疼痛等
      相關腰椎神經壓迫症狀，故判認僅上述病情與本件車禍事
      故有關，至頸部挫傷及薦椎部肌肉沾黏、兩下肢關節及腰
      椎永久遺留等傷害，則未能判斷與車禍事件有關等語，有
      該院回復意見足稽（見本院卷四第164頁）。上訴人逾102
      年11月4日之醫療費用請求，均以其後新生病情為據，未
      能證明係治療本次車禍事故所致傷害之必要費用，此部分
      主張，要不可取。
    4.綜上，上訴人得請求之醫療費用為1,407元（440＋967=
　　  1407）。
 （二）交通費用
      上訴人主張其於附表編號3、4、5、6所示日期至臺北醫院
      就診支出交通費用875元乙情，有醫療費用收據、診斷證
      明書及計程車收據可證（見本院卷一第175、176頁、原審
      卷二第208頁、附民卷第106至107頁），核屬治療傷病必
      要支出，是項主張，應屬可採。逾此部分請求，因醫療之
      傷病非本次事故所受傷害如上述，往返交通費用顯非屬本
      件必要支出，不應准許。
 （三）看護費用　　 　　　　
  　　上訴人主張其自102年2月26日起至106年9月25日需專人全
      日照顧，請求賠償330萬元云云，並提出臺北醫院106年3
      月27日診斷證明書為證（見本院卷三第69頁）。但上訴人
      未就其於同診斷證明書開立日前需他人全日照護乙節，舉
      證以明。且上訴人至102年11月4日損傷已回復如上述，日
      後看護支出亦非治療所必要支出，此部分請求，自不應准
      許。
 （四）薪資損失
  　　上訴人主張其自102年2月26日事發當日起迄17個月均傷無
      法工作，因每月薪資達5萬3,265元，除以基本工資計算之
      損失部分外，尚得請求薪資損失58萬1,747元，嗣自107年
      3月25日仍須休養無法工作，復又損失234萬3,660元云云
      ，提出訴外人郭曉惠立具之在職證明書為證（見附民卷第
      102頁），惟為被上訴人否認，上訴人未更舉證證明該私
      文書真正，依民事訴訟法第357條規定，自不足為憑。上
      訴人此部分主張，即無足取。
 （五）勞動能力減損
　　  按不法侵害他人身體、健康者，對於被害人因此喪失或減
      少勞動能力，應負損害賠償責任，民法第193條第1項定有
      明文，又依同規定命加害人1次支付賠償總額，以填補被
      害人所受喪失或減少勞動能力之損害，應先認定被害人因
      喪失或減少勞動能力而不能陸續取得之金額，按其日後本
      可陸續取得之時期，各照霍夫曼式計算法，扣除依法定利
      率計算之中間利息，再以各時期之總數為加害人一次所應
      支付之賠償總額，始為允當（最高法院22年上字第353號
      判例參照）。上訴人因被上訴人過失肇事致勞動能力減損
      ，經臺大醫院綜合評估上訴人所受「腰椎挫傷併腰椎神經
      壓迫」及「左肩挫傷」兩種傷病之全人障害為25%，推估
      勞動能力之減損比例為25%，有該院受理院外機關鑑定案
      件回復意見表可稽（見本院卷四第164至165、276頁）。
      於扣除上述薪資損失期間，依上訴人所陳自103年8月1日
      起至65歲退休之日即000年0月0日止（上訴人為00年0月0
      日出生），以本件言詞辯論前月基本工資2萬3,800元計算
      ，上訴人勞動能力減損金額應為524萬3,456元【計算方式
      ：依霍夫曼式計算法扣除中間利息（首期給付不扣除中間
      利息）23,800每月給付額×220.00000000月別單利(5/12)%
      第360月霍夫曼累計係數+(23,800×0.00000000未滿一月部
      分折算月數之比例)×(220.00000000-000.00000000)=5,24
      3,456，元以下四捨五入】。上訴人主張被上訴人應賠償2
      45萬7,195元，應屬正當。上訴人雖主張應以每月薪資5萬
      3,265元計算每月損失額，惟該部分薪資未經證明屬實如
      上述，上訴人該部分主張，應不足取。被上訴人雖以由臺
      北醫院102年2月26日急診外科之臨時醫囑單、急診病歷等
      記載，上訴人經診斷為「臀部挫傷」、「手挫傷」，並無
      左肩挫傷之描述或標示，直至半個月後該院復健科始出現
      「肩部挫傷」之診斷，辯稱：左肩挫傷」實非本件車禍事
      故所造成，不應將左肩挫傷所致勞動能力損失7%計算在內
      云云，然查：臺北醫院102年11月4日診斷證明書「醫師囑
      言」欄係記載上訴人自同年2月26日事發時起至11月4日治
      療歷程，且於診斷欄載有「左肩挫傷」之傷病（見附民卷
      第28頁），被上訴人所述已與該院醫醫療資料不符。被上
      訴人復未就左肩挫傷係治療中因其他原因所生病症，舉證
      以明。其僅以該傷病之病歷記載在其後出現，即謂與本次
      事故無關云云，要未可採。
 （六）精神慰撫金
　  　上訴人主張其於車禍後，因傷患處遽烈疼痛，且因此患有
      燥鬱症，精神痛苦，除原審准許之40萬外，尚得請求100
      萬元云云，本院審酌上訴人為大學畢業，曾擔任服務業人
      員，102 年度所得給付總額及財產總額約70餘萬元，名下
      無不動產；被上訴人大學畢業，現擔任業務，月薪約10萬
      元，名下有土地3筆及建物1 筆，業據兩造陳述在卷，並
      有稅務電子閘門財產所得調件明細表可參等，兩造身分、
      社會地位、資力、行為侵害情節、所受傷害程度等一切情
      狀，認上訴人請求賠償精神慰撫金140萬元，尚屬過高，
      應以40萬元為當。上訴人主張被上訴人應再給付100萬元
      云云，應為無據。
  五、被上訴人辯稱上訴人於本件車禍當時曾告知到場員警其係
      要至臺北醫院就診，參酌系爭機車右後方遭肇事車輛右前
      方擦撞之位置觀之，被上訴人當時行駛方向應係從思源路
      欲彎向臺北醫院之人行道上，亦與有過失云云，惟被上訴
      人於事發時既無事證顯示正欲轉彎中，且轉彎後未必即行
      駛於人行道上，尚無何違反道路交通法規可資查究，自無
      過失可言。被上訴人僅以上訴人在現場言詞及車輛碰撞位
      置，即推測被上訴人有過失行為云云，所辯要無可採。
　六、綜上所述，上訴人依民法第184條第1 項前段、第2項、第
      191條之2、第193條第1 項、第195條第1 項等規定，聲明
      請求被上訴人再給付245萬8,070元（875交通費用＋000000
      0勞動能力減損=0000000）及自起訴狀繕本送達之翌日即1
      03年9月12日（被上訴人於附帶民事起訴狀上簽收）；追
      加聲明請求被上訴人給付1,407元，及自變更訴之聲明七
      狀繕本送達翌日之106年7月25日（見本院卷四第311頁）
      起算之法定遲延利息部分，為有理由，應予准許；逾此部
      分之請求，為無理由，不應准許。原審就交通費用及勞動
      能力減損賠償應准許部分，為上訴人敗訴之判決，尚有未
      洽，上訴論旨指摘原判決此部分不當，求予廢棄改判，為
      有理由，爰由本院廢棄改判，與追加起訴准許部分分列如
      主文第二、三項所示，並依聲請為准、免假執行之宣告。
      至上訴人之請求不應准許部分，原審為上訴人敗訴之判決
      ，並駁回其假執行之聲請，經核並無不合，上訴意旨指摘
      原判決此部分不當，求予廢棄改判，為無理由，應駁回此
      部分之上訴。另上訴人追加請求被上訴人給付590萬8,047
      元（0000000－0000=0000000），因屬無據，不應准許，此
      部分其假執行之聲請亦失所附麗，應併駁回。
  七、本件事證已臻明確，兩造其餘之攻擊或防禦方法及所用之
      證據，經本院斟酌後，認為均不足以影響本判決之結果，
      爰不逐一論列。又被上訴人於審理中聲請向衛生福利部中
      央健康保險署函調上訴人於102年2月26日前2年之就醫紀
      錄，以查明上訴人目前所罹患「腰椎神經壓迫」病症，是
      否為事故前舊有之痼疾。因臺大醫院鑑定意見曾提及臺北
      醫院病歷在事發前並未有相關病情之記載等語，認尚無調
      查必要，爰未准予聲請，附此敘明。
  八、據上論結，本件上訴為一部有理由，一部無理由；追加之
      訴為一部有理由、一部無理由。依民事訴訟法第450條、
      第449條第1項、第79條、第463條、第390條第2項、第392
      條，判決如主文。
中　　華　　民　　國　　109 　年　　9 　　月　　29　　日
                  民事第八庭    
                        審判長法  官  陳邦豪
                              法  官  胡芷瑜
                              法  官  古振暉
正本係照原本作成。
如不服本判決，應於收受送達後20日內向本院提出上訴書狀，其
未表明上訴理由者，應於提出上訴後20日內向本院補提理由書狀
（均須按他造當事人之人數附繕本）上訴時應提出委任律師或具
有律師資格之人之委任狀；委任有律師資格者，另應附具律師資
格證書及釋明委任人與受任人有民事訴訟法第466 條之1第1項但
書或第2項（詳附註）所定關係之釋明文書影本。如委任律師提
起上訴者，應一併繳納上訴審裁判費。
中　　華　　民　　國　　109 　年　　9 　　月　　30　　日

    　　　　　　　　　　　　　書記官  廖逸柔
附註：
民事訴訟法第466條之1（第1項、第2項）：
對於第二審判決上訴，上訴人應委任律師為訴訟代理人。但上訴
人或其法定代理人具有律師資格者，不在此限。
上訴人之配偶、三親等內之血親、二親等內之姻親，或上訴人為
法人、中央或地方機關時，其所屬專任人員具有律師資格並經法
院認為適當者，亦得為第三審訴訟代理人。
附表：
編號 醫療院所 日期 金額 科別 證據 1 振興醫院 104年5月6日 842元 神經外科 醫療費用收據（本院卷一第193頁） 2  104年4月8日 842元 神經外科 醫療費用收據（本院卷一第193頁背面） 3 臺北醫院 102年3月15日 360元 復健科 醫療費用收據、診斷證明書（本院卷一第175頁、原審卷二第208頁） 4  102年3月18日 50元 復健科 醫療費用收據、診斷證明書（本院卷一第175頁反面、原審卷二第208頁） 5  102年3月19日 50元 復健科 醫療費用收據、診斷證明書（本院卷一第176頁、原審卷二第208頁） 6  102年3月20日 50元 復健科 醫療費用收據、診斷證明書（本院卷一第176頁反面、原審卷二第208頁） 7  102年5月30日 457元 復健科 醫療費用收據、診斷證明書（本院卷一第177頁、原審卷二第208頁） 8  104年1月8日 550元 急診外科 醫療費用收據、診斷證明書（本院卷一第177頁反面、本院卷一第53頁） 9  104年1月10日 400元 骨科 醫療費用收據、診斷證明書（本院卷一第178頁、本院卷一第53頁） 10  104年7月9日 200元 骨科 醫療費用收據、診斷證明書（本院卷一第178頁反面、本院卷二第144頁） 11  105年9月26日 460元 骨科 醫療費用收據、診斷證明書（本院卷二第137頁、本院卷二第144頁） 12  105年10月3日 50元 骨科 醫療費用收據、診斷證明書（本院卷二第138頁、本院卷二第144頁） 13  106年3月27日 190元 骨科 醫療費用收據、診斷證明書（本院卷三第37頁、本院卷三第69頁） 14 聯合醫院 103年11月14日 130元 中醫科 醫療費用收據、診斷證明書（本院卷一第183頁背面、本院卷二第145頁） 15  103年11月14日 10元 中醫科 醫療費用收據、診斷證明書（本院卷一第183頁背面、本院卷二第145頁） 16 新光醫院 104年1月12日 150元 精神科 醫療費用收據、診斷證明書（本院卷一第184頁、卷二第146頁） 17  105年11月29日 300元 急診醫學科 醫療費用收據、診斷證明書（本院卷二第40、188頁） 18  105年11月30日 150元 精神科 醫療費用收據、診斷證明書（本院卷二第47、本院卷二第146頁） 19  106年1月1日 1萬4,175元 精神科 醫療費用收據、診斷證明書（本院卷二第48、146頁） 20  106年1月5日 320元 急診科 醫療費用收據、診斷證明書（本院卷二第41、188頁） 21  106年1月5日 50元 (證明書費) 家醫科 醫療費用收據（本院卷三第40頁） 22  106年1月9日 1,140元 麻醉科 醫療費用收據、診斷證明書（本院卷二第42、本院卷三第69頁） 23  106年1月9日 520元 精神科 醫療費用收據、診斷證明書（本院卷二第49、本院卷二第146頁） 24  106年1月12日 1,550元 疼痛門診 醫療費用收據、診斷證明書（本院卷二第43、本院卷二第144頁） 25  106年1月14日 7,403元 麻醉科 醫療費用收據、診斷證明書（本院卷二第44、卷三第69頁） 26  106年1月19日 350元 精神科 醫療費用收據、診斷證明書（本院卷二第50、本院卷二第146頁） 27  106年1月26日 300元 精神科 醫療費用收據、診斷證明書（本院卷二第51、146頁） 28  106年1月26日 850元 疼痛門診 醫療費用收據、診斷證明書（本院卷二第45、144頁） 29  106年2月9日 500元 精神科 醫療費用收據、診斷證明書（本院卷二第52、146頁） 30  106年2月9日 1,550元 疼痛門診 醫療費用收據、診斷證明書（本院卷二第46、144頁） 31  106年2月23日 350元 精神科 醫療費用收據、診斷證明書（本院卷二第56、144頁） 32  106年2月23日 2310元 疼痛門診 醫療費用收據、診斷證明書（本院卷二第55、144頁） 33  106年3月1日 150元 疼痛門診 醫療費用收據、診斷證明書（本院卷二第57、144頁） 34  106年3月9日 3,110元 疼痛門診 醫療費用收據、診斷證明書（本院卷二第58、144頁） 35  106年3月9日 350元 精神科 醫療費用收據、診斷證明書（本院卷二第59、144頁） 36  106年3月23日 3,070元 疼痛門診 醫療費用收據、診斷證明書（本院卷三第41頁、卷二第144頁） 37  106年3月23日 350元 精神科 醫療費用收據、診斷證明書（本院卷三第42頁、卷二第146頁） 38  106年3月23日 50元 (證明書費) 精神科 醫療費用收據、診斷證明書（本院卷三第43頁、卷二第146頁） 39  106年4月5日 150元 麻醉科 醫療費用收據、診斷證明書（本院卷三第44頁、69頁） 40  106年4月6日 350元 疼痛門診 醫療費用收據、診斷證明書（本院卷三第45頁、卷二第144頁） 41  106年4月6日 350元 精神科 醫療費用收據、診斷證明書（本院卷三第46頁、卷二第146頁） 42  106年4月6日 680元 精神科 醫療費用收據、診斷證明書（本院卷三第47頁、卷二第146頁） 43  106年4月20日 350元 疼痛門診 醫療費用收據、診斷證明書（本院卷三第48頁、卷二第144頁） 44  106年4月20日 350元 精神科 醫療費用收據、診斷證明書（本院卷三第49頁、卷二第146頁） 45  106年5月4日 2,236元 疼痛門診 醫療費用收據、診斷證明書（本院卷三第50頁、卷二第144頁） 46  106年5月4日 350元 精神科 醫療費用收據、診斷證明書（本院卷三第51頁、卷二第146頁） 47  106年6月19日 1萬9,342元 精神科 醫療費用收據、診斷證明書（本院卷三第52頁、卷二第146頁） 48  106年6月22日 350元 疼痛門診 醫療費用收據、診斷證明書（本院卷二第53頁、卷二第144頁） 49  106年6月22日 500元 精神科 醫療費用收據、診斷證明書（本院卷二第54頁、卷二第146頁） 50  106年7月6日 520元 疼痛門診 醫療費用收據、診斷證明書（本院卷三第55頁、卷二第144頁） 51  106年7月6日 190元 精神科 醫療費用收據、診斷證明書（本院卷三第56頁、卷二第146頁） 52 臺大醫院 103年12月30日 540元 (檢查費) 外科部 醫療費用收據（本院卷一第187頁反面） 53  104年1月20日 460元 復健部 醫療費用收據、診斷證明書（本院卷一第187頁、卷二第144頁） 54  104年2月27日 20 (證明書費) 無 醫療費用收據（本院卷一第186頁背面） 55  104年4月21日 310元 (檢查費) 外科部 醫療費用收據(本院卷一第186頁) 56  106年1月13日 150元 (檢查費) 外科部 醫療費用收據(本院卷二第53頁) 57  106年1月13日 150元 (診斷證明書費) 無 醫療費用收據(本院卷二第54頁) 58  106年5月5日 150元 外科部 醫療費用收據、診斷證明(本院卷三第39頁、第105頁) 59 三軍總醫院 103年8月22日 557元 神經內科 醫療費用收據、診斷證明書(本院卷二第39頁、原審卷二第208頁) 60  103年7月29日 460元 神經外科 醫療費用收據、診斷證明書(本院卷三第38頁、本院卷二第146頁) 61 文化中醫 104年4月2日 150元 中醫診所 醫療費用收據(本院卷一第192頁) 62 榮總 104年5月3日 2020元 (救護車費用) 無 吉人救護車有限公司(本院卷一第194頁) 63  104年5月4日 460元 神經外科 醫療費用收據、診斷證明(本院卷一第194頁背面、本院卷三第104頁) 64  104年5月4日 20元 (證明書費) 急診 醫療費用收據(本院卷一第195頁) 65  104年5月4日 850元 急診 醫療費用收據、診斷證明(本院卷一第195頁背面、本院卷三第104頁) 66 黃碧松中醫診所 104年6月18日 190元 中醫 醫療費用收據、診斷證明(本院卷一第196頁、本院卷一第99頁) 67  104年6月24日 100元  醫療費用收據(本院卷一第196頁)、診斷證明同上 68  104年6月27日 140元  醫療費用收據(本院卷一第196頁) 、診斷證明同上 69  104年6月30日 100元  醫療費用收據(本院卷一第196頁背面) 、診斷證明同上 70  104年7月2日 100元  醫療費用收據(本院卷一第196頁背面) 、診斷證明同上 71  104年7月4日 140元  醫療費用收據(本院卷一第196頁背面) 、診斷證明同上 72  104年7月7日 150元  醫療費用收據(本院卷一第197頁) 、診斷證明同上 73  104年7月11日 180元  醫療費用收據(本院卷一第197頁) 、診斷證明同上 74  104年7月14日 100元  醫療費用收據(本院卷一第197頁) 、診斷證明同上 75  104年7月16日 100元  醫療費用收據(本院卷一第197頁) 、診斷證明同上 76  104年7月18日 100元  醫療費用收據(本院卷一第197頁背面) 、診斷證明同上 77  104年7月21日 100元  醫療費用收據(本院卷一第197頁背面) 、診斷證明同上 78  104年7月23日 150元  醫療費用收據(本院卷一第197頁背面) 、診斷證明同上 79  104年7月25日 180元  醫療費用收據(本院卷一第197頁背面) 、診斷證明同上 80  104年7月28日 100元  醫療費用收據(本院卷一第198頁) 、診斷證明同上 81  104年7月30日 100元  醫療費用收據(本院卷一第198頁) 、診斷證明同上 82  104年8月1日 100元  醫療費用收據(本院卷一第198頁) 、診斷證明同上 83  104年8月4日 100元  醫療費用收據(本院卷一第198頁) 、診斷證明同上 84  104年8月6日 150元  醫療費用收據(本院卷一第198頁背面) 、診斷證明同上 85  104年8月11日 未列金額  醫療費用收據(本院卷一第198頁背面) 、診斷證明同上 86  104年8月13日 100元  醫療費用收據(本院卷一第199頁) 、診斷證明同上 87  104年8月15日 100元  醫療費用收據(本院卷一第199頁) 、診斷證明同上 88  104年8月18日 100元  醫療費用收據(本院卷一第199頁) 、診斷證明同上 89  104年8月20日 100元  醫療費用收據(本院卷一第199頁) 、診斷證明同上 90  104年8月27日 230元  醫療費用收據(本院卷一第199頁背面) 、診斷證明同上 91  104年8月29日 100元  醫療費用收據(本院卷一第199頁背面) 、診斷證明同上 92  104年9月1日 100元  醫療費用收據(本院卷一第199頁背面) 、診斷證明同上 93  104年9月3日 100元  醫療費用收據(本院卷一第200頁) 、診斷證明同上 94  104年9月10日 180元  醫療費用收據(本院卷一第200頁) 、診斷證明同上 95  104年9月12日 100元  醫療費用收據(本院卷一第200頁) 、診斷證明同上 96  104年9月15日 150元  醫療費用收據(本院卷一第200頁) 、診斷證明同上 97  104年9月17日 100元  醫療費用收據(本院卷一第200頁背面) 、診斷證明同上 98  104年9月19日 100元  醫療費用收據(本院卷一第200頁背面) 、診斷證明同上 99  104年9月22日 100元  醫療費用收據(本院卷一第200頁背面) 、診斷證明同上 100  104年9月24日 180元  醫療費用收據(本院卷一第200頁背面) 、診斷證明同上 101  104年9月26日 100元  醫療費用收據(本院卷一第201頁) 、診斷證明同上 102  104年10月1日 150元  醫療費用收據(本院卷一第201頁) 、診斷證明同上 103  104年10月3日 100元  醫療費用收據(本院卷一第201頁) 、診斷證明同上 104  104年10月6日 100元  醫療費用收據(本院卷一第201頁) 、診斷證明同上 105  104年10月8日 180元  醫療費用收據(本院卷一第201頁背面) 、診斷證明同上 106  104年10月10日 100元  醫療費用收據(本院卷一第201頁背面) 、診斷證明同上 107  104年10月13日 100元  醫療費用收據(本院卷一第201頁背面) 、診斷證明同上 108  104年10月15日 150元  醫療費用收據(本院卷一第202頁) 、診斷證明同上 109  104年10月17日 100元  醫療費用收據(本院卷一第202頁) 、診斷證明同上 110  104年10月20日 100元  醫療費用收據(本院卷一第202頁) 、診斷證明同上 111  104年10月22日 180元  醫療費用收據(本院卷一第202頁) 、診斷證明同上 112  104年10月24日 100元  醫療費用收據(本院卷一第202頁背面) 、診斷證明同上 113  104年10月27日 100元  醫療費用收據(本院卷一第202頁背面) 、診斷證明同上 114  104年10月29日 150元  醫療費用收據(本院卷一第202頁背面) 、診斷證明同上 115  104年11月3日 100元  醫療費用收據(本院卷一第202頁背面) 、診斷證明同上 116  104年11月5日 100元  醫療費用收據(本院卷一第203頁) 、診斷證明同上 117  104年11月7日 180元  醫療費用收據(本院卷一第203頁) 、診斷證明同上 118  104年11月12日 100元  醫療費用收據(本院卷一第203頁) 、診斷證明同上 119  104年11月14日 100元  醫療費用收據(本院卷一第203頁) 、診斷證明同上 120  104年11月17日 150元  醫療費用收據(本院卷一第203頁背面) 、診斷證明同上 121  104年11月19日 100元  醫療費用收據(本院卷一第203頁背面) 、診斷證明同上 122  104年11月21日 100元  醫療費用收據(本院卷一第203頁背面) 、診斷證明同上 123  104年11月24日 180元  醫療費用收據(本院卷一第203頁背面) 、診斷證明同上 124  104年11月26日 100元  醫療費用收據(本院卷一第204頁) 、診斷證明同上 125  104年11月28日 100頁  醫療費用收據(本院卷一第204頁) 、診斷證明同上 126  104年12月1日 150元  醫療費用收據(本院卷一第204頁) 、診斷證明同上 127  104年12月3日 100元  醫療費用收據(本院卷一第204頁) 、診斷證明同上 128  104年12月5日 100元  醫療費用收據(本院卷一第204頁背面) 、診斷證明同上 129  104年12月8日 180元  醫療費用收據(本院卷一第204頁背面) 、診斷證明同上 130  104年12月10日 100元  醫療費用收據(本院卷一第204頁背面) 、診斷證明同上 131  104年12月12日 100元  醫療費用收據(本院卷一第204頁背面) 、診斷證明同上 132  104年12月15日 150元  醫療費用收據(本院卷一第205頁) 、診斷證明同上 133  104年12月17日 100元  醫療費用收據(本院卷一第205頁) 、診斷證明同上 134  104年12月19日 100元  醫療費用收據(本院卷一第205頁) 、診斷證明同上 135  104年12月22日 100元  醫療費用收據(本院卷一第205頁) 、診斷證明同上 136  104年12月24日 180元  醫療費用收據(本院卷一第205頁背面) 、診斷證明同上 137  104年12月26日 100元  醫療費用收據(本院卷一第205頁背面) 、診斷證明同上 138  104年12月29日 150元  醫療費用收據(本院卷一第205頁背面) 、診斷證明同上 139  105年1月2日 200元  醫療費用收據(本院卷一第205頁背面) 、診斷證明同上 140  105年1月5日 200元  醫療費用收據(本院卷一第206頁) 、診斷證明同上 141  105年1月7日 200元  醫療費用收據(本院卷一第206頁) 、診斷證明同上 142  105年1月9日 200元  醫療費用收據(本院卷一第206頁) 、診斷證明同上 143  105年1月12日 200元  醫療費用收據(本院卷一第206頁) 、診斷證明同上 144  105年1月14日 250元  醫療費用收據(本院卷一第206頁背面) 、診斷證明同上 145  105年1月19日 未列金額  醫療費用收據(本院卷一第206頁背面) 、診斷證明同上 146  105年1月21日 200元  醫療費用收據(本院卷一第206頁背面) 、診斷證明同上 147  105年1月23日 200元  醫療費用收據(本院卷一第206頁背面) 、診斷證明同上 148  105年1月28日 200元  醫療費用收據(本院卷一第207頁) 、診斷證明同上 149  105年1月30日 250元  醫療費用收據(本院卷一第207頁) 、診斷證明同上 150  105年2月2日 200元  醫療費用收據(本院卷一第207頁) 、診斷證明同上 151  105年2月4日 280元  醫療費用收據(本院卷一第207頁) 、診斷證明同上 152  105年2月6日 200元  醫療費用收據(本院卷一第207頁背面) 、診斷證明同上 153  105年2月13日 200元  醫療費用收據(本院卷一第207頁背面) 、診斷證明同上 154  105年2月16日 200元  醫療費用收據(本院卷一第207頁背面) 、診斷證明同上 155  105年2月18日 330元  醫療費用收據(本院卷一第207頁背面) 、診斷證明同上 156  105年2月20日 200元  醫療費用收據(本院卷一第208頁) 、診斷證明同上 157  105年2月23日 200元  醫療費用收據(本院卷一第208頁) 、診斷證明同上 158  105年2月27日 200元  醫療費用收據(本院卷一第208頁) 、診斷證明同上 159  105年3月1日 200元  醫療費用收據(本院卷一第208頁) 、診斷證明同上 160  105年3月3日 200元  醫療費用收據(本院卷一第208頁背面) 、診斷證明同上 161  105年3月5日 250元  醫療費用收據(本院卷一第208頁背面) 、診斷證明同上 162  105年3月8日 200元  醫療費用收據(本院卷一第208頁背面) 、診斷證明同上 163  105年3月10日 280元  醫療費用收據(本院卷一第208頁背面) 、診斷證明同上 164  105年3月12日 200元  醫療費用收據(本院卷一第209頁) 、診斷證明同上 165  105年3月15日 200元  醫療費用收據(本院卷一第209頁) 、診斷證明同上 166  105年3月17日 200元  醫療費用收據(本院卷一第209頁) 、診斷證明同上 167  105年3月19日 250元  醫療費用收據(本院卷一第209頁) 、診斷證明同上 168  105年3月22日 200元  醫療費用收據(本院卷一第209頁背面) 、診斷證明同上 169  105年3月24日 200元  醫療費用收據(本院卷一第209頁背面) 、診斷證明同上 170  105年3月26日 280元  醫療費用收據(本院卷一第209頁背面) 、診斷證明同上 171  105年3月29日 200元  醫療費用收據(本院卷一第209頁背面) 、診斷證明同上 172  105年3月31日 200元  醫療費用收據(本院卷一第210頁) 、診斷證明同上 173  105年4月2日 250元  醫療費用收據(本院卷一第210頁) 、診斷證明同上 174  105年4月5日 200元  醫療費用收據(本院卷一第210頁) 、診斷證明同上 175  105年4月7日 200元  醫療費用收據(本院卷一第210頁) 、診斷證明同上 176  105年4月9日 200元  醫療費用收據(本院卷一第210頁背面) 、診斷證明同上 177  105年4月12日 280元  醫療費用收據(本院卷一第210頁背面) 、診斷證明同上 178  105年4月14日 200元  醫療費用收據(本院卷一第210頁背面) 、診斷證明同上 179  105年4月16日 250元  醫療費用收據(本院卷一第210頁背面) 、診斷證明同上 180  105年4月19日 200元  醫療費用收據(本院卷一第211頁) 、診斷證明同上 181  105年4月28日 250元  醫療費用收據(本院卷一第211頁) 、診斷證明同上 182  105年4月30日 250元  醫療費用收據(本院卷一第211頁) 、診斷證明同上 183  105年5月7日 200元  醫療費用收據(本院卷一第211頁) 、診斷證明同上 184  105年5月5日 200元  醫療費用收據(本院卷二第60頁) 、診斷證明同上 185  105年5月10日 200元  醫療費用收據(本院卷一第211頁背面) 、診斷證明同上 186  105年5月12日 200元  醫療費用收據(本院卷一第211頁背面) 、診斷證明同上 187  105年5月14日 330元  醫療費用收據(本院卷一第211頁背面) 、診斷證明同上 188  105年5月17日 200元  醫療費用收據(本院卷一第211頁背面) 、診斷證明同上 189  105年5月19日 200元  醫療費用收據(本院卷一第212頁) 、診斷證明同上 190  105年5月21日 200元  醫療費用收據(本院卷一第212頁) 、診斷證明同上 191  105年5月24日 200元  醫療費用收據(本院卷一第212頁) 、診斷證明同上 192  105年5月26日 200元  醫療費用收據(本院卷一第212頁) 、診斷證明同上 193  105年5月28日 330元  醫療費用收據(本院卷一第212頁背面) 、診斷證明同上 194  105年5月31日 200元  醫療費用收據(本院卷一第212頁背面) 、診斷證明同上 195  105年6月2日 200元  醫療費用收據(本院卷一第212頁背面) 、診斷證明同上 196  105年6月4日 200元  醫療費用收據(本院卷一第212頁背面) 、診斷證明同上 197  105年6月7日 200元  醫療費用收據(本院卷一第213頁) 、診斷證明同上 198  105年6月11日 200元  醫療費用收據(本院卷一第213頁) 、診斷證明同上 199  105年6月14日 330元  醫療費用收據(本院卷一第213頁) 、診斷證明同上 200  105年6月16日 200元  醫療費用收據(本院卷一第213頁) 、診斷證明同上 201  105年6月22日 200元  醫療費用收據(本院卷一第213頁背面) 、診斷證明同上 202  105年6月25日 200元  醫療費用收據(本院卷一第213頁背面) 、診斷證明同上 203  105年6月29日 200元  醫療費用收據(本院卷一第213頁背面) 、診斷證明同上 204  105年7月2日 280元  醫療費用收據(本院卷二第60頁) 、診斷證明同上 205  105年7月6日 250元  醫療費用收據(本院卷二第60頁) 、診斷證明同上 206  105年7月9日 200元  醫療費用收據(本院卷二第60頁) 、診斷證明同上 207  105年7月13日 200元  醫療費用收據(本院卷二第61頁) 、診斷證明同上 208  105年7月16日 280元  醫療費用收據(本院卷二第61頁) 、診斷證明同上 209  105年7月20日 200元  醫療費用收據(本院卷二第61頁) 、診斷證明同上 210  105年7月23日 200元  醫療費用收據(本院卷二第61頁) 、診斷證明同上 211  105年7月27日 250元  醫療費用收據(本院卷二第62頁) 、診斷證明同上 212  105年7月30日 200元  醫療費用收據(本院卷二第62頁) 、診斷證明同上 213  105年8月3日 280元  醫療費用收據(本院卷二第62頁) 、診斷證明同上 214  105年8月6日 200元  醫療費用收據(本院卷二第63頁) 、診斷證明同上 215  105年8月10日 200元  醫療費用收據(本院卷二第63頁) 、診斷證明同上 216  105年8月13日 200元  醫療費用收據(本院卷二第63頁) 、診斷證明同上 217  105年8月17日 290元  醫療費用收據(本院卷二第64頁) 、診斷證明同上 218  105年8月20日 200元  醫療費用收據(本院卷二第64頁) 、診斷證明同上 219  105年8月24日 240元  醫療費用收據(本院卷二第65頁) 、診斷證明同上 220  105年8月27日 200元  醫療費用收據(本院卷二第65頁) 、診斷證明同上 221  105年9月3日 240元  醫療費用收據(本院卷二第65頁) 、診斷證明同上 222  105年9月7日 200元  醫療費用收據(本院卷二第66頁) 、診斷證明同上 223  105年9月10日 290元  醫療費用收據(本院卷二第66頁) 、診斷證明同上 224  105年9月14日 200元  醫療費用收據(本院卷二第66頁) 、診斷證明同上 225  105年9月21日 280元  醫療費用收據(本院卷二第67頁) 、診斷證明同上 226  105年9月24日 200元  醫療費用收據(本院卷二第67頁) 、診斷證明同上 227  105年9月28日 200元  醫療費用收據(本院卷二第67頁) 、診斷證明同上 228  105年10月1日 200元  醫療費用收據(本院卷二第68頁) 、診斷證明同上 229  105年10月8日 330元  醫療費用收據(本院卷二第68頁) 、診斷證明同上 230  105年10月11日 200元  醫療費用收據(本院卷二第68頁) 、診斷證明同上 231  105年10月13日 200元  醫療費用收據(本院卷二第69頁) 、診斷證明同上 232  105年10月15日 200元  醫療費用收據(本院卷二第69頁) 、診斷證明同上 233  105年10月19日 200元  醫療費用收據(本院卷二第69頁) 、診斷證明同上 234  105年10月22日 200元  醫療費用收據(本院卷二第69頁) 、診斷證明同上 235  105年10月26日 250元  醫療費用收據(本院卷二第70頁) 、診斷證明同上 236  105年10月29日 200元  醫療費用收據(本院卷二第70頁) 、診斷證明同上 237  105年11月2日 200元  醫療費用收據(本院卷二第70頁) 、診斷證明同上 238  105年11月5日 200元  醫療費用收據(本院卷二第70頁) 、診斷證明同上 239  105年11月12日 280元  醫療費用收據(本院卷二第71頁) 、診斷證明同上 240  105年11月26日 330元  醫療費用收據(本院卷二第71頁) 、診斷證明同上 241 中山醫事檢驗所 105年10月27日 800元 (檢查費) 檢查 醫療費用收據(本院卷二第75頁) 242 中山醫院 103年8月4日 380元 骨科 醫療費用收據、診斷證明(本院卷二第73頁、原審卷二第212頁) 243 禾欣診所 103年8月9日 150元 診所 醫療費用收據、診斷證明(本院卷二第72頁、原審卷二第212頁) 244  103年8月12日 150元 診所 醫療費用收據、診斷證明(本院卷二第72頁、原審卷二第212頁) 245 吳濬哲骨科 103年8月15日 300元 診所 醫療費用收據、診斷證明(本院卷二第74頁、原審卷二第212頁) 246 英群骨科 103年7月14日 3960元 診所 醫療費用收據、診斷證明書(本院卷一第185頁、原審卷二第223頁) 247 馬偕醫院 104年2月27日 350元 疼痛門診 醫療費用收據、診斷證明(原審卷一第158頁、本院卷一第56頁) 248  104年3月4日 6625元 疼痛門診 醫療費用收據、診斷證明(原審卷一第159頁、本院卷一第56頁) 249  104年3月6日 1518元 疼痛門診 醫療費用收據、診斷證明(原審卷一第160頁、本院卷一第56頁) 250  104年3月17日 540元 神內門診 醫療費用收據、病歷資料(原審卷一第161頁、本院卷一第92-94頁) 251  104年3月31日 150元 (證明書費) 疼痛門診 醫療費用收據(原審卷一第162頁) 252  104年3月31日 60元 (證明書費) 疼痛門診 醫療費用收據(原審卷一第163頁) 253  104年3月31日 1572元 疼痛門診 醫離費用收據、診斷證明(原審卷一第164頁、本院卷一第56頁) 254  104年4月3日 60元 (證明書費) 家醫門診 醫療費用收據(原審卷一第165頁) 255  104年4月3日 2460元 疼痛門診 醫療費用收據、診斷證明(原審卷一第166頁、原審卷二第81頁) 256  104年4月22日 5860元 疼痛門診 醫療費用收據、診斷證明(本院卷一第188頁、原審卷二第81頁) 257  104年4月28日 350元 疼痛門診 醫療費用收據、診斷證明(本院卷一第189頁、原審卷二第81頁) 258  104年6月23日 50元 (證明書費) 疼痛門診 醫療費用收據(本院卷一第190頁) 259  104年6月23日 290元 疼痛門診 醫療費用收據、診斷證明(本院卷一第191頁、原審卷二第81頁)